【裁判字號】    97,聲,812
【裁判日期】    970717
【裁判案由】    變換提存物
【裁判全文】
臺灣桃園地方法院民事裁定               97年度聲字第812號
聲  請  人  元大國際資產管理股份有限公司
法定代理人  丁○○
代  理  人  甲○○
相  對  人  紅量貿易有限公司（原名：鴻量貿易有限公司）
兼上一人
法定代理人  丙○○
相  對  人  戊○○
            乙○○
上列當事人間96年度存字第699 號提存事件，聲請人聲請變換提
存物，本院裁定如下：
    主  文
本院九十六年度存字第六九九號提存事件，原提存人寶華商業銀
行股份有限公司所提存之八十六年度中央政府重大交通建設公債
乙類第三期債票壹張（面額新台幣壹拾萬元，債券代號：Ａ８６
４０３），准聲請人以同面額之元大商業銀行無記名可轉讓定存
單變換之。
其餘聲請駁回。
聲請程序費用由聲請人負擔。
    理  由
一、按供擔保之提存物或保證書，除得由當事人約定變換外，法
    院得依供擔保人之聲請，以裁定許其變換。前開規定，於其
    他依法令供訴訟上之擔保者準用之，民事訴訟法第105條第1
    項、第106條分別定有明文。
二、本件聲請意旨略以：原債權人寶華商業銀行股份有限公司（
    下稱寶華銀行）於民國97年4 月29日將其對相對人之所有債
    權、擔保物權及其他一切從屬之權利讓售予聲請人，嗣聲請
    人依金融機構合併法第15條第1 項第1 款適用同法第18條第
    3 項之規定，將上述債權轉讓之通知以登報公告週知。而原
    債權人寶華銀行前遵鈞院96年度裁全字第219 號裁定，曾提
    供如主文所示之債票為擔保，以鈞院96年度存字第699 號提
    存事件提存提存在案，聲請對相對人之財產執行假扣押在案
    ；茲因原債權人寶華銀行將本件債權讓售予聲請人，依金融
    機構合併法第15條第1 項第2 款規定，金融機構讓與其不良
    債權時，就該債權對債務人或保證人已取得之執行名義，其
    效力及於資產管理公司，是以，本件假扣押債權之相關權利
    義務，乃由聲請人全部承受。今為釐清聲請人與原債權人對
    提存物之權利，爰依民事訴訟法第105 條第1 項之規定，聲
    請准以變換提存物並變更提存人等語，並提出債權讓與聲明
    書、假扣押裁定、提存書等影本及債權讓與公告正本各1 件
    為證。
三、經查，本件聲請人上開所主張之事實，業據本院依職權調閱
    上開假扣押卷宗、提存卷宗核閱無訛，且據聲請人提出本件
    債權讓與證明書影本、登載於新聞紙之公告等為證，堪信為
    真正。依前開說明本件債權讓與人寶華銀行所取得之假扣押
    裁定執行名義，其效力及於聲請人，且本件假扣押執行程序
    上之地位，亦應由聲請人承受，原供擔保人寶華銀行應自執
    行程序脫退，故本件由聲請人聲請變換提存物並無不合。而
    查聲請人所聲請變換之擔保物與原供擔保人提供之擔保物價
    值相當，對相對人之權利亦無損害，從而，本件聲請人第(一)
    項聲請於法尚無不合，應予准許。
四、至原由寶華銀行所提存之原擔保物，因該擔保物並非由聲請
    人提供，當然應由寶華銀行向提存所領回，毋庸另為諭知；
    且本件如主文所示已准由聲請人變換擔保物，聲請人請求裁
    定如前述聲請第(二)項，核無必要，應予駁回。
五、依民事訴訟法第106 條、第105 條第1 項，裁定如主文。
中    華    民    國    97    年    7     月    17    日
                  民事第二庭    法  官  潘進順
以上正本係照原本作成。
如對本裁定抗告須於裁定送達後10日內向本院提出抗告狀，並繳
納抗告裁判費新台幣1,000 元。
中    華    民    國    97    年    7     月    18    日
                                書記官  黃進傑


司法院資訊處製作；財團法人民間司法改革基金會備份。
